臺灣士林地方法院刑事裁定             100年度聲字第1596號
聲  請  人  林國華
即  被  告
指定辯護人  本院公設辯護人  姜惠如
上列聲請人即被告因違反毒品危害防制條例條例案件（100 年度
訴字第214號），聲請具保停止羈押，本院裁定如下：
    主    文
聲請駁回。
    理    由
一、聲請意旨略以：聲請人即被告林國華係因一時失慮而觸犯法
    紀，自被羈押後，深感懊悔。被告為家中獨子，雙親年事已
    高，未婚妻又有孕在身，另有一幼子亟需照料，被告願意定
    期向法院或檢察官報到，並無逃亡之虞，應無羈押之必要，
    爰依刑事訴訟法第110 條第1 項之規定，聲請具保停止羈押
    云云。
二、按被告經法官訊問後，認為犯罪嫌疑重大，而有下列情形之
    一，非予羈押，顯難進行追訴、審判或執行者，得羈押之︰
    一、逃亡或有事實足認為有逃亡之虞者。二、有事實足認為
    有湮滅、偽造、變造證據或勾串共犯或證人之虞者。三、所
    犯為死刑、無期徒刑或最輕本刑為5 年以上有期徒刑之罪者
    ，刑事訴訟法第101 條第1 項定有明文。而此所謂之羈押，
    乃拘禁被告之強制處分，其目的係在於保全證據、確保刑事
    訴訟程序之進行及刑罰權之執行。是被告經法官訊問後，究
    竟有無刑事訴訟法第101 條第1 項各款之情形，均屬事實問
    題，法院應按訴訟之程度，卷證資料及其他一切情事斟酌之
    。又刑事訴訟法第101 條第1 項第3 款規定之羈押，係因被
    告所犯為死刑、無期徒刑或最輕本刑為5 年以上有期徒刑之
    罪者，其可預期判決之刑度既重，該被告為規避刑罰之執行
    而妨礙追訴、審判程序進行之可能性增加，國家刑罰權有難
    以實現之危險，該規定旨在確保訴訟程序順利進行，使國家
    刑罰權得以實現，以維持重大之社會秩序及增進重大之公共
    利益，其目的洵屬正當。又基於憲法保障人民身體自由之意
    旨，被告犯上開條款之罪嫌疑重大者，仍應有相當理由認為
    其有逃亡、湮滅、偽造、變造證據或勾串共犯或證人等之虞
    ，法院斟酌命該被告具保、責付或限制住居等侵害較小之手
    段，均不足以確保追訴、審判或執行程序之順利進行，始符
    合該條款規定，非予羈押，顯難進行追訴、審判或執行之要
    件，此際羈押乃為維持刑事司法權有效行使之最後必要手段
    ，於此範圍內，尚未逾越憲法第23條規定之比例原則，符合
    司法院釋字第392 號、第653 號、第654 號解釋意旨，與憲
    法第8 條保障人民身體自由及第16條保障人民訴訟權之意旨
    ，尚無違背（司法院大法官釋字第665 號解釋參照）。再上
    揭所稱「相當理由」，與同條項第1 款、第2 款法文內之「
    有事實足認有…之虞」（學理上解釋為「充分理由」）尚屬
    有間，其條件當較寬鬆。良以重罪常伴有逃亡、滅證之高度
    可能，係趨吉避凶、脫免刑責、不甘受罰之基本人性，倘一
    般正常之人，依其合理判斷，可認為該犯重罪嫌疑重大之人
    具有逃亡或滅證之相當或然率存在，即已該當「相當理由」
    之認定標準，不以達到充分可信或確定程度為必要。以量化
    為喻，若依客觀、正常之社會通念，認為其人已有超過百分
    之五十之逃亡、滅證可能性者，當可認具有相當理由認為其
    有逃亡、滅證之虞。此與前二款至少須有百分之八十以上，
    始足認有該情之虞者，自有程度之差別。再其認定，固不得
    憑空臆測，但不以絕對客觀之具體事實為限，若有某些跡象
    或情況作為基礎，即無不可。至相關之事實或跡象、情況，
    鑑於此非屬實體審判之核心事項，自以自由證明為已足，並
    不排斥傳聞證據，斯不待言（最高法院98年度台抗字第759
    號裁定參照）。
三、經查：
（一）被告因違反毒品危害防制條例案件，經臺灣士林地方法院
      檢察署檢察官以100 年度偵字第8237號提起公訴，於民國
      100 年8 月12日繫屬於本院，本院以100 年度訴字第214
      號刑事案件分案審理，經本院訊問後，由被告供述及卷內
      相關證據，足認被告涉犯毒品危害防制條例第4 條第2 項
      之販賣第二級毒品等罪，罪嫌重大，所犯係最輕本刑五年
      以上有期徒刑之罪，且被告居無定所，且所涉販賣第二級
      毒品犯行多達37次，有相當理由足認其有逃亡之虞，非予
      羈押，顯難進行審判，而依刑事訴訟法第101 第1 項第1
      款、第3 款之規定，於同日執行羈押。
（二）本院斟酌被告於偵查中自陳：有時住在女朋友家，有時住
      在朋友家，有時住在旅館等語，可見其居無定所，難以尋
      覓確定所在。又被告所涉販賣第二級毒品罪不僅為最輕本
      刑7 年以上有期徒刑之法定重罪，且被告於本案所為，涉
      嫌販毒次數達37次之多，依刑法一罪一罰之現行規定，顯
      可預見被告一旦成罪其罪刑必然甚重，以常情而言，如許
      被告交保在外，實難確保後續審判甚至執行程序之進行，
      有相當理由足認被告有逃亡之虞。故原羈押原因現仍存在
      ，若命被告具保、責付或限制住居等侵害較小之手段，均
      不足以確保審判程序之順利進行，仍有繼續羈押被告之必
      要。再參酌被告所涉販賣第二級毒品犯嫌，危害社會治安
      甚鉅，權衡國家刑事司法權之有效行使、社會秩序及公共
      利益、被告人身自由之私益及防禦權受限制之程度，認對
      被告維持羈押處分尚屬適當、必要，合乎比例原則，並無
      違背前開大法官會議解釋意旨。至於被告以其雙親年事已
      高，未婚妻有孕在身，另有一幼子亟需照料云云，亦均不
      符刑事訴訟法第114 條各款所定不得駁回具保停止羈押聲
      請之情形。綜上所述，本件聲請難認有理由，應予駁回。
四、依刑事訴訟法第220條，裁定如主文。
中    華    民    國   100    年    9     月    15    日
                  臺灣士林地方法院刑事第六庭
                      審判長法  官  蔡明宏
                            法  官  邱光吾
                            法  官  李宛玲
以上正本證明與原本無異。
如不服本裁定應於送達後5 日內向本院提出抗告狀。
                            書記官  李佳姿
中    華    民    國   100    年    9     月    16    日